# BOT改BT业务如何处理

提问人：yumiko99xun 时间：2011-09-30 17:23:53
请问执行一半的BOT改BT业务了 会计上应该如何处理，需要追述调整吗？收入怎么确认呢？

回答人：chenyiwei
需根据具体的合同条款及其变更情况判断，还要考虑该变更是在建设期内还是运营期内发生的，很难一概而论。 如果一开始是BOT项目，后来合同条款确实发生了实质性变化导致变为BT项目，则这不属于会计政策变更或差错更正，无需追溯调整。

回答人：chenyiwei
回复 yumiko99xun 的帖子
要看你变更前后的具体情况的。现在这样问只能谈一些基本的处理原则。